【裁判字號】    99,交抗,593
【裁判日期】    991129
【裁判案由】    聲明異議
【裁判全文】
臺灣高等法院高雄分院刑事裁定         99年度交抗字第593號
抗  告  人
即受處分人  游成俊
上列抗告人因違反道路交通管理處罰條例聲明異議案件，不服臺
灣屏東地方法院中華民國99年10月27日裁定（99年度交聲字第39
0 號），提起抗告，本院裁定如下：
    主  文
抗告駁回。
    理  由
一、抗告意旨略以：抗告人即受處分人（下稱抗告人）行車路徑
    實為先直行至右側健行路口，再直行加入雙十路，與直接左
    轉彎加入雙十路，大相逕庭，可由員警值勤錄音證實之，行
    車行為亦符合道路交通安全規則第99條第2 項之規定。原審
    法院未能就本事件傳喚本人及值勤警員到庭，即做出裁定，
    有失公正，爰依法提起抗告云云。
二、按汽車駕駛人轉彎時，不依標誌、標線、號誌指示者，處新
    臺幣（下同）600 元以上1,800 元以下；而汽車駕駛人有第
    48條之情形者，除依原條款處罰鍰外，併予記違規點數1 點
    ，道路交通管理處罰條例第48條第1 項第2 款第63條第1 項
    第1 款亦分別定有明文。又按機器腳踏車行駛至交岔路口，
    其轉彎應依標誌或標線之規定行駛；無標誌或標線者，應依
    第102 條及下列規定行駛：內側車道設有禁行機車標誌或
    標線者，應依兩段方式進行左轉，不得由內側或其他車道左
    轉。在三快車道以上單行道道路，行駛於右側車道或慢車
    道者，應以兩段方式進行左轉彎；行駛於左側車道或慢車道
    者，應以兩段方式進行右轉彎。汽車行駛至交岔路口，其左
    轉彎時，應距交岔路口30公尺前顯示方向燈或手勢，換入內
    側車道或左轉車道，行至交岔路口中心處左轉，並不得占用
    來車道搶先左轉，道路交通安全規則第99條第2 項、第102
    條第1 項第5 款亦分別定有明文。
三、經查：
  (一)抗告人即受處分人游成俊（下稱抗告人）於民國99年7 月12
    日晚間6 時50分許，騎乘車牌號碼PLU-063 號重機車，沿臺
    中市○區○○路一段行駛至雙十路口時，未依該路口設置之
    「禁止左轉」標誌指示，而逕行在該處左轉即沿雙十路方向
    行駛，適於該處值勤之臺中市警察局第二分局永興派出所巡
    佐藍維德發現攔停稽查，以抗告人違反道路交通管理處罰條
    例第48條第1 項第2 款規定而有「於禁止左轉標誌處左轉」
    之交通違規行為，製單舉發，嗣抗告人提出申訴，經原處分
    機關即交通部公路總局高雄區監理所屏東監理站函請原舉發
    單位臺中市警察局第二分局調查結果，仍認抗告人有「不依
    標誌、標線號誌指示」之違規左轉行為，乃於99年9 月6日
    依道路交通管理處罰條例第48條第1 項第2 款、第63條第1
    項第1 款規定裁處抗告人罰鍰新臺幣（下同）600 元，並記
    違規點數1 點，此有臺中市警察局中市警交字第GF0000000
    號舉發違反道路交通管理事件通知單移送聯影本、交通部公
    路總局高雄區監理所屏東監理站屏監違字第裁82-GF0000000
    號違反道路交通管理事件裁決書及其送達證書影本、交通部
    公路總局高雄區監理所屏東監理站99年9 月30日高監屏字第
    0990032268號函影本、臺中市警察局第二分局99年8 月23日
    中市二警交字第0990022843號函影本、申訴書影本（各1 件
    ）在卷足憑，此部分事實，自堪認定。
  (二)依卷附臺中市警察局第二分局99年8 月23日中分二警交字第
    0990022843號函謂：「二、經查本案舉發員警稱：99年07月
    12日18時50分許，在臺中市○區○○路、北屯路口，見PLU-
    063 號重機車沿北屯路快車道違規左轉雙十路口（該路口北
    屯路上設有禁止左轉標誌）方向行駛，立即依法將該PLU-06
    3 號重機車駕駛游成俊攔停，告知該駕駛違規事實，並依違
    反道路交通管理處罰條例當場舉發，本案違規過程均由舉發
    員警親眼目睹，當場舉發並無不當」等語，是抗告人係騎乘
    機車於北屯路【快車道】上逕行違規左轉雙十路口而遭舉發
    ，並非抗告人所稱之兩段式左轉（按兩段式左轉機車應於路
    口暫停再轉向）；況審酌舉發人為依法執行公務之員警，與
    抗告人素不相識、毫無恩怨，當無虛偽陳述誣指抗告人之理
    ，且其清楚指出抗告人車行方向、違規情狀、舉發經過，並
    製有舉發違規現場照片佐證，堪信其證述抗告人之違規情狀
    為真實。至於原審是否調問抗告人或相關證人，自應視違規
    情事而定，亦即原審如審酌相關事證，足以認定事實時，自
    無硬性要求舉發員警或受處分人一律到庭審理，合此敘明。
  (三)綜上所述，抗告人確有於上揭時間、地點，騎乘機車違規左
    轉之行為，自屬違反道路交通管理處罰條例第53條第1 項之
    規定，原處分機關依道路交通管理處罰條例第48條第1 項第
    2 款、第63條第1 項第1 款規定裁處抗告人罰鍰新臺幣600
    元，並記違規點數1 點，經核並無違誤。
四、本件抗告人違規事證明確。原審依上開規定，裁定駁回抗告
    人之異議，核無違誤。抗告人仍執上開各詞提起抗告，並無
    理由，應予駁回。
據上論結，應依道路交通案件處理辦法第26條，刑事訴訟法第41
2 條，裁定如主文。
中    華    民    國    99    年    11    月    29    日
                  刑事第四庭    審判長法  官  蕭權閔
                                      法  官  陳吉雄
                                      法  官  吳進寶
以上正本證明與原本無異。
不得再抗告
中    華    民    國    99    年    11    月    29    日
                                      書記官  唐奇燕

司法院資訊處製作；財團法人民間司法改革基金會備份。
